臺灣嘉義地方法院民事判決　100年度訴字第617號
原　　　告　合作金庫商業銀行股份有限公司
法定代理人　劉燈城
訴訟代理人　莊國偉
被　　　告　哥賽特科枝有限公司
兼上一公司之
法定代理人　林炎枝
被　　　告　胡瑞娥
前列三人共同
訴訟代理人　李慎希
上列當事人間請求清償借款事件，本院於民國100 年12月27日言
詞辯論終結，判決如下：
    主  文
被告應連帶給付原告新臺幣壹佰拾萬仟佰貳拾元，及自
民國一百年十月九日起至清償日止，按年息百分之三點五九計算
之利息，並自民國一百年十一月十日起至清償日為止，其逾期在
六個月以內者，按上開利率10％；逾期超過六個月者，按上開利
率20％計算之違約金。
訴訟費用由被告連帶負擔。
    事實及理由
一、原告起訴主張：緣被告哥賽特科技有限公司於99年2 月9 日
    由負責人即被告林炎枝邀同被告胡瑞娥為連帶保證人向原告
    借款新臺幣（以下同）200 萬元，並開立借據交原告收執，
    雙方約定借款期間5 年，依年金法按月平均攤還本息，利息
    依原告定儲指數利率加碼年息2.22％計算，如遲延償還本息
    ，逾期在6 個月內，按原利率百分之10，超過6 個月部分，
    按原利率百分之20加付違約金，而原告自100 年9 月15日起
    ，定儲指數利率為1.37％，詎料被告自100 年10月17日起即
    未依約繳付本息，尚積欠本金1,333,320 元，上情有被告書
    立之借據與授信約定書、經濟部工商登記資料、原告放款相
    關貸放及保證資料查詢單及定儲指數利率表等件可稽。雖經
    原告迭次催討，亦無結果，為此提起本件訴訟。並聲明：求
    為判決如主文第1 、2 項所示。
二、被告等之訴訟代理人於言詞辯論期日到庭陳稱：對於原告主
    張之哥賽特科技有限公司有向原告借款，以及林炎枝、胡瑞
    娥為哥賽特科技有限公司連帶保證人等事實均不否認。但被
    告林炎枝希望原告能同意以每月攤還1 萬5,000 元，100 年
    10 月9日積欠至今之欠款同意讓林炎枝於春節後1 次補足之
    方式處理債務等語。
三、得心證之理由
  (一)按，民事訴訟法第280 條第1 項所規定之「視同自認」，係
    指當事人對於他造主張之事實，於言詞辯論時，消極的不表
    示意見，法律擬制其為自認而言，此與同法第279 條第1 項
    所規定之自認，必須當事人對於他造主張之事實，積極的表
    示承認之情形有別，兩者在法律上之效果亦不相同，此亦為
    最高法院素持見解。查被告等之訴訟代理人於100 年12月27
    日言詞辯論期日當庭明確表示不否認原告主張之事實，應屬
    對於他造所陳述不利事項為積極肯認之應答，依前揭意旨，
    核為積極自認被告等對原告消費借貸及連帶保證債務之存在
    。
  (二)據上，兩造間確有消費借貸、連帶保證之法律關係，並有如
    主文所示之金額未據清償，此有前開被告自認事實及被告書
    立之借據與授信約定書、經濟部工商登記資料、原告放款相
    關貸放及保證資料查詢單及定儲指數利率表等件借貸契約書
    等件（均為影本）可憑，揆諸上開說明及規定，原告依消費
    借貸及連帶保證契約等法律關係，請求被告連帶給付借款1,
    333,320 元，並自100 年10月9 日起至清償日止，按年息百
    分之5 計算之利息，及自100 年11月10日至清償日為止，逾
    期6 個月以內者按上開利率10％；逾期超過6 個月者，按上
    開利率20％計算之違約金，為有理由，應予准許。
四、據上論結，原告之訴為有理由，依民事訴訟法第78條、第85
    條第2 項判決如主文。
五、原告陳明願供擔保，請求宣告假執行，核無不合，爰酌定相
    當擔保金額，予以准許。
六、據上論結，原告之訴為有理由，依民事訴訟法第385 條第1
    項前段、第78條、第85條第2 項、第390 條第2 項判決如主
    文。
中    華    民    國   100    年    12    月    30    日
                  民二庭法  官  陳思睿
以上正本係照原本作成。
如對本判決上訴須於判決送達後20日內向本院提出上訴狀。
如委任律師提起上訴者，應一併繳納上訴審裁判費。
中    華    民    國   100    年    12    月    30    日
                        書記官  張富